臺灣臺中地方法院刑事判決　　　　　　　100年度訴字第150號
公　訴　人　臺灣臺中地方法院檢察署檢察官
被　　　告　劉富元
被　　　告　蘇添壽
被　　　告　莊猛雄
上　一　人
選任辯護人　王有民律師
　　　　　　陳瑾瑜律師
　　　　　　洪主雯律師
上列被告等因違反臺灣地區與大陸地區人民關係條例案件，經檢
察官提起公訴（99年度偵字第3633號、第24836號），本院判決
如下：
    主    文
劉富元共同犯臺灣地區與大陸地區人民關係條例第七十九條第四
項之使大陸地區人民非法進入臺灣地區未遂罪，處有期徒刑陸月
。緩刑貳年，並應向指定之政府機關、政府機構、行政法人、社
區或其他符合公益目的之機構或團體，提供壹佰貳拾小時之義務
勞務，緩刑期間付保護管束。
蘇添壽共同犯臺灣地區與大陸地區人民關係條例第七十九條第四
項之使大陸地區人民非法進入臺灣地區未遂罪，累犯，處有期徒
刑柒月。
莊猛雄共同犯臺灣地區與大陸地區人民關係條例第七十九條第四
項之使大陸地區人民非法進入臺灣地區未遂罪，處有期徒刑柒月
。緩刑年，並應於判決確定日起伍個月內向公庫支付新臺幣拾
萬元，其支付方式為每月貳拾伍日各支付新臺幣貳萬元。
    犯罪事實
一、蘇添壽曾因詐欺案件，經本院以96年度中簡字第3081號判決
    ，判處有期徒刑5月，減為有期徒刑2月又15日，並由本院以
    96 年度中簡上字第1046號判決上訴駁回確定。又因公共危
    險案件，經本院以97年度中交簡字第455號判決，判處有期
    徒刑3月確定。另因詐欺案件，經本院以97年度中簡字第920
    號判決，判處有期徒刑4月，減為有期徒刑2月確定。上開各
    案件，經本院以97年度聲字第2777號裁定應執行有期徒刑6
    月確定，於民國97年9月17日縮短刑期執行完畢。
二、莊猛雄於95年12月6日，在大陸地區與大陸地區女子黃愛清
    結婚，而莊猛雄與黃愛清(業經本院通緝中，所為臺灣地區
    與大陸地區人民關係條例第79條第1項、第4項、第15條第1
    款之使大陸地區人民非法進入臺灣地區未遂犯行，俟到案後
    再行審結)均明知大陸地區女子黃香英（黃香英所涉偽造文
    書罪嫌，另由臺灣臺中地方法院檢察署檢察官為不起訴處分
    確定），係為來臺灣工作賺錢，與劉富元均無結婚之真意。
    竟由莊猛雄於98年2月15日前之某日，在臺中市中山公園向
    劉富元、蘇添壽(劉富元的弟弟與蘇添壽的姐姐為夫妻，蘇
    添壽已於97年11月18日與大陸地區女子黃月蕊結婚)，詢問
    是否願意至大陸地區假結婚，劉富元當場答應。而莊猛雄、
    黃愛清、劉富元及蘇添壽均明知大陸地區人民非經主管機關
    許可，不得進入臺灣地區，仍共同基於使大陸地區女子，非
    法進入臺灣地區之犯意聯絡與行為分擔，由莊猛雄提供劉富
    元赴大陸地區結婚之食宿及生活費用，且交付新臺幣(下同)
    1萬元予劉富元，作為劉富元在大陸地區之生活費用，並提
    供劉富元往返臺灣地區與大陸地區所需之機票、船票及辦理
    臺胞證；蘇添壽負責陪同劉富元前往大陸地區，並在臺灣地
    區協助劉富元辦理黃香英入境臺灣之申請手續，且交付5000
    元供劉富元在大陸地區花用；而劉富元則擔任人頭丈夫，與
    黃香英虛偽結婚，並為黃香英辦理入境臺灣之手續。另黃愛
    清負責在大陸地區協助劉富元與黃香英辦理虛偽結婚手續。
    嗣於98年2月15日，莊猛雄、蘇添壽及劉富元即一同從臺中
    清泉崗機場搭機前往金門，再以小三通方式，由金門搭船至
    大陸地區福建省，並與黃愛清在大陸地區福建省寧德市(下
    稱福建省寧德市)會合。旋由黃愛清及莊猛雄，安排劉富元
    於98年2月17日，與黃香英在福建省寧德市辦理結婚登記，
    並於翌日取得福建省寧德市公證處核發之結婚公證書。後劉
    富元再持上開結婚公證書赴財團法人海峽交流基金會(下稱
    海基會)辦理核驗取得證明。嗣後為使黃香英入境臺灣，蘇
    添壽陪同劉富元分別於98年3月30日、98年7月10日、98年8
    月26日至內政部入出國及移民署(下稱入出國及移民署)臺中
    市服務站以黃香英係劉富元配偶，來臺團聚之名義申請入境
    臺灣地區，由劉富元攜帶上開海基會核發之證明、福建省寧
    德市公證處核發之結婚公證書，且由蘇添壽代為填寫大陸地
    區人民入出臺灣地區申請書、表示負擔大陸地區人民進入臺
    灣地區之保證責任之保證書，劉富元則在該等文件上簽名後
    ，連同上開證明及結婚公證書，交予入出國及移民署臺中市
    服務站之公務員審查。然因入出國及移民署臺中市服務站人
    員於98年5月5日就劉富元與黃香英結婚、經濟及生活狀況等
    相關問題，對劉富元進行面談，核與以電話詢問黃香英之結
    果，發現有多處不符，且有重大瑕疵，察覺有異，均未准許
    黃香英入境。嗣於98年9月28日，入出國及移民署專勤事務
    第二大隊臺中市專勤隊人員再對劉富元進行第二次面談，劉
    富元所述仍與黃香英說詞互不吻合，劉富元始坦承犯行，並
    循線查獲莊猛雄與蘇添壽，而悉上情。
三、案經內政部入出國及移民署專勤事務第二大隊臺中市專勤隊
    報告臺灣臺中地方法院檢察署檢察官偵查起訴。
    理    由
一、證據能力之說明
(一)被告以外之人於審判外向法官所為之陳述，得為證據。被告
    以外之人於偵查中向檢察官所為之陳述，除顯有不可信之情
    況者外，得為證據。刑事訴訟法第159條之1定有明文。而被
    告以外之人於偵查中向檢察官所為之陳述，原則上有證據能
    力，僅於顯有不可信之情況者，始例外否定其得為證據，是
    被告如未主張並釋明顯有不可信之情況時，檢察官自無須再
    就該無例外情形為舉證，法院亦無庸在判決中為無益之說明
    。換言之，法院僅在被告主張並釋明有「不可信之情況」時
    ，始應就有無該例外情形，為調查審認(最高法院100年度台
    上字第2949號判決要旨參照)。而刑事訴訟法第158條之3規
    定：「證人、鑑定人依法應具結而未具結者，其證言或鑑定
    意見，不得作為證據」，此所謂「依法應具結而未具結者」
    ，係指檢察官或法官依同法第175條之規定，以證人身分傳
    喚被告以外之人到庭作證，或雖非以證人身分傳喚到庭，而
    於訊問調查過程中，轉換為證人身分為調查時，檢察官、法
    官應依同法第186條之規定命證人供前或供後具結，其陳述
    始符合第135條之3之規定，而有證據能力。若檢察官或法官
    非以證人身分傳喚到庭訊問時，其身分既非證人或鑑定人，
    即與前述「依法應具結」之要件不合，縱未命其具結，仍不
    得以其陳述不符前開第158條之3之規定逕行排除其證據能力
    。另是否行使詰問權，屬被告之自由，倘被告於審判中捨棄
    詰問權，或證人客觀上有不能受詰問之情形，自無不當剝奪
    被告詰問權行使之可言(最高法院98年台上字第7866號、99
    年度台上字第4125號判決參照)。被告劉富元於偵查中，以
    證人身分所為經具結之證述、被告劉富元及蘇添壽於偵查中
    以被告身分接受訊問，所為之供述，揆諸前開說明，應均具
    有證據能力。且被告蘇添壽因於本院審理時，坦承犯行，而
    捨棄聲請傳喚被告劉富元為證人進行詰問；被告莊猛雄亦因
    於本院審理時，承認犯行，被告莊猛雄及其辯護人亦捨棄聲
    請傳喚被告劉富元及蘇添壽為證人進行詰問，故被告蘇添壽
    、莊猛雄及其辯護人既已認無傳喚其餘共同被告以證人身分
    詰問之必要，自無不當剝奪其等詰問權之行使。故本院於審
    判期日依法定程序提示被告劉富元於偵查中以證人身分所為
    之證述、被告劉富元及蘇添壽於偵查中，以被告身分所為之
    供述，並告以要旨，即已為合法調查，得作為證據。
(二)按被告以外之人於審判外之陳述，雖不符前4條之規定，而
    經當事人於審判程序同意作為證據，法院審酌該言詞陳述或
    書面陳述作成時之情況，認為適當者，亦得為證據。當事人
    、代理人或辯護人於法院調查證據時，知有第159條第1項不
    得為證據之情形，而未於言詞辯論終結前聲明異議者，視為
    有前項之同意，刑事訴訟法第159條之5定有明文。立法意旨
    在於傳聞證據未經當事人之反對詰問予以核實，原則上先予
    排除，惟若當事人已放棄詰問或未聲明異議，基於證據資料
    愈豐富，愈有助於真實發現之理念，且強化言詞辯論主義，
    法院自可承認該傳聞證據例外有證據能力。經查，公訴人、
    被告劉富元、蘇添壽、莊猛雄及被告莊猛雄之辯護人於本院
    審理中，就本院後述所引之傳聞證據之證據能力，均不予爭
    執，且迄至言詞辯論終結前亦未聲明異議。本院審酌本案後
    述所引之傳聞證據資料之製作、取得，尚無違法不當之情形
    ，且均與本案之事實有關，認為以之作為證據應屬適當，揆
    諸上開規定，應認本案後述所引之傳聞證據，均有證據能力
    。
(三)此外，本案作為判決基礎所引用之非供述證據，均與本案待
    證事實具有關聯性，且無證據證明有何公務員偽造、變造或
    違法取得之情事，復業經本院依法踐行調查證據程序，依法
    自得作為證據，而均有證據能力。
二、上開犯罪事實，業據被告劉富元於警詢、偵查、本院準備程
    序及審理中均坦承不諱，被告蘇添壽及莊猛雄於本院審理時
    ，亦坦承不諱(見本院卷第224頁、第228頁)。被告劉富元於
    偵查中並證述其與被告蘇添壽、莊猛雄及黃愛清為使黃香英
    入境臺灣，如何由其擔任人頭丈夫，赴大陸地區與黃愛清假
    結婚，被告蘇添壽、莊猛雄及黃愛清如何各為前揭分工行為
    等情綦詳(見99年度偵字第3633號卷第5頁至第6頁、第181頁
    、第195頁至第197頁、第209頁至第211頁)。核與證人即入
    出國及移民署專勤事務第二大隊臺中市專勤隊科員陳鵬先、
    被告劉富元之姐姐劉美惠於偵查中證述之情節相符(見99年
    度偵字第3633號卷第118頁至第119頁、第199頁至第200頁)
    。並有被告劉富元、蘇添壽及莊猛雄之法務部入出境資訊連
    結作業查詢結果、福建省寧德市公證處核發之結婚公證書、
    海基會核發之證明、由被告蘇添壽填寫，被告劉富元簽名之
    大陸地區人民入出臺灣地區申請書、保證書、入出國及移民
    署面談紀錄、面談結果建議表、入出國及移民署專勤事務第
    二大隊臺中市專勤隊查察紀錄表、被告劉富元在各金融機構
    所申請帳戶之歷史交易明細資料(含臺灣銀行大里分行99年4
    月20日大里營字第09900011931號函檢送之被告劉富元在該
    行所申請帳戶自90年6月22日開戶之日起迄99年4月19日止之
    存摺存款歷史明細資料、臺灣中小企業銀行太平分行99年4
    月15日99太平字第990176號函檢送之被告劉富元在該行所申
    請帳戶自82年9月23日開戶之日起迄99年4月止之交易往來明
    細、中華郵政股份有限公司99年4月16日儲字第0990042117
    號函檢送之被告劉富元在郵局所立存簿儲金帳戶歷史交易清
    單、台北富邦商業銀行股份有限公司臺中分行99年4月21日
    北富銀中字第35號函檢送之被告劉富元在該行所申請帳戶自
    93年6月4日開戶之日起迄99年4月止之交易明細資料)、被告
    劉富元指認被告黃愛清之指認照片、交通部民用航空站臺中
    航空站100年1月24日中站航字第1000000434號函暨檢送之被
    告劉富元、蘇添壽及莊猛雄搭機資料、華信航空公司100年7
    月8日AE2011PS/TXGDM00040號函檢送之被告劉富元、蘇添壽
    及莊猛雄購買機票之資料、尊采旅行社函示之被告劉富元及
    蘇添壽購買機票之資料等件附卷可稽（見99年度偵字第3633
    號卷第16頁至34頁、第37頁、第124頁至第126頁、第134頁
    至第146頁、第148頁至第176頁、第183頁至第186頁、本院
    卷第25頁至第27頁、第158頁、第180頁至第182頁)。足認被
    告劉富元、蘇添壽及莊猛雄之自白，均與事實相符，皆可採
    信，自得為論罪科刑之依據。本案事證已臻明確，被告劉富
    元、蘇添壽及莊猛雄之犯行洵堪認定，均應予依法論科。
三、論罪科刑：
(一)按臺灣地區與大陸地區人民關係條例第79條第1項對於違反
    同條例第15條第1款所定使大陸地區人民非法進入臺灣地區
    之處罰，旨在防止大陸地區人民非法進入臺灣地區，以維護
    臺灣地區之安全與安定。所稱「非法」，自應從實質上之合
    法性予以判斷，凡評價上違反法秩序之方法，均屬非法。參
    照行政程序法第119條第1款、第2款規定，受益人以詐欺、
    脅迫或賄賂方法，使行政機關作成行政處分者；或對重要事
    項提供不正確資料或為不完全陳述，致使行政機關依該資料
    或陳述而作成行政處分者，其信賴不值得保護。故在大陸地
    區通謀虛偽結婚，以不實之結婚證明辦理相關戶籍登記、入
    境等手續，憑以進入臺灣地區，其所持之入境許可文件雖係
    入出境主管機關所核發，形式上為合法，惟既係以詐欺方法
    而取得，即不具實質上之合法性，仍屬非法進入臺灣地區(
    最高法院92年度台上字第40號、97年度台上字第5928號、98
    年度台上字第1716號、99年度台上字第3927號判決意旨可資
    參照)。被告劉富元、蘇添壽、莊猛雄均明知大陸地區女子
    黃香英，僅為來臺灣工作賺錢，與被告劉富元均無結婚真意
    ，為使黃香英形式上能合法進入臺灣，仍與未到案之同案被
    告黃愛清，各以上開分工方式，安排被告劉富元至福建省寧
    德市與黃香英虛偽辦理結婚登記手續，徒具合法結婚之形式
    外觀，無非為規避我國政府對大陸地區人民入境之管制措施
    ，是被告劉富元、蘇添壽、莊猛雄顯與未到案之同案被告黃
    愛清以詐欺手段，取得形式上合法文件欲使大陸地區女子黃
    香英得以進入臺灣，實質上仍不具合法性，自屬非法無訛。
    後因入出國及移民署人員察覺有異，未准許黃香英入境臺灣
    ，致未能得逞。是核被告劉富元、蘇添壽及莊猛雄所為，均
    係犯臺灣地區與大陸地區人民關係條例第79條第4項、第1項
    、第15條第1款之使大陸地區人民非法進入臺灣地區未遂罪
    。另按共同正犯之成立，祇須具有犯意之聯絡，行為之分擔
    ，既不問犯罪動機起於何人，亦不必每一階段犯行，均經參
    與；共同正犯間非僅就其自己實施之行為負其責任，並在犯
    意聯絡之範圍內，對於其他共同正犯所實施之行為，亦應共
    同負責；共同正犯之意思聯絡，原不以數人間直接發生者為
    限，即有間接之聯絡者，亦包括在內。如甲分別邀約乙、丙
    犯罪，雖乙、丙間彼此並無直接之聯絡，亦無礙於其為共同
    正犯之成立（最高法院34年上字第862號、32年上字第1905
    號、77年台上字第2135號判例意旨可資參照）。又共同實施
    犯罪行為之人，在合同意思範圍以內，各自分擔犯罪行為之
    一部，相互利用他人之行為，以達其犯罪之目的者，即應對
    於全部所發生之結果，共同負責；共同正犯不限於事前有協
    議，即僅於行為當時有共同犯意之聯絡者亦屬之，且表示之
    方法，不以明示通謀為必要，即相互間有默示之合致亦無不
    可(最高法院97年度台上字第2517號判決意旨參照）。被告
    劉富元、蘇添壽、莊猛雄均明知大陸地區女子黃香英，僅為
    來臺灣工作賺錢，與被告劉富元均無結婚真意，然為使黃香
    英進入臺灣，猶與未到案之同案被告黃愛清，各以上開分工
    方式，安排被告劉富元至福建省寧德市與黃香英虛偽辦理結
    婚登記手續，令黃香英得以係被告劉富元配偶，為來臺團聚
    名義進入臺灣，欲以上開非法方式使黃香英得進入臺灣。被
    告劉富元、蘇添壽、莊猛雄與未到案之同案被告黃愛清，就
    上開犯行，彼此間均有犯意聯絡與行為分擔，皆應為共同正
    犯。
(二)被告蘇添壽曾因詐欺案件，經本院以96年度中簡字第3081號
    判決，判處有期徒刑5月，減為有期徒刑2月又15日，並由本
    院以96年度中簡上字第1046號判決上訴駁回確定。又因公共
    危險案件，經本院以97年度中交簡字第455號判決，判處有
    期徒刑3月確定。另因詐欺案件，經本院以97年度中簡字第9
    20號判決，判處有期徒刑4月，減為有期徒刑2月確定。上開
    各案件，經本院以97年度聲字第2777號裁定應執行有期徒刑
    6月確定，於97年9月17日縮短刑期執行完畢一情，有臺灣高
    等法院被告前案紀錄表1份在卷可稽，被告蘇添壽於有期徒
    刑執行完畢後5年內，故意再犯本件有期徒刑以上之罪，為
    累犯，應依刑法第47條第1項，加重其刑。。
(三)被告劉富元、蘇添壽及莊猛雄均已著手實行使大陸地區人民
    非法進入臺灣地區之行為，而未發生確實進入臺灣地區之結
    果，皆為未遂犯，爰均依刑法第25條第2項之規定，按既遂
    犯之刑減輕之。而被告蘇添壽就上開犯行，同時有前揭刑之
    加重事由，應依法先加後減之。
(四)按刑法第62條所稱之發覺犯罪事實，祇須有偵查犯罪職權之
    公務員，已知該犯罪事實之梗概為已足，無須確知該犯罪事
    實之真實內容為必要；而所知之人犯，亦僅須有確切之根據
    ，可為合理之懷疑，即為犯罪業已發覺，不以確知其人為該
    犯罪之真兇無訛為必要(最高法院96年度台上字第5877號判
    決參照)。查入出國及移民署臺中市服務站人員於98年5月5
    日對被告劉富元進行面談後，認依被告劉富元所述之經濟狀
    況，顯無法負擔黃香英來臺後之生活，且與黃香英之說詞，
    多處不符，並有重大瑕疵。另被告劉富元係攜介紹人交付之
    面談需知接受面談，而家人亦不知被告劉富元前往大陸地區
    結婚一事，是依據大陸地區人民申請進入臺灣地區面談管理
    辦法第10條第2款未通過訪談認定原則之「經訪談後發現說
    詞有重大瑕疵」、「訪談時為不實陳述，或發現疑似有串證
    之情形」、「經訪談及其他相關佐證資料，無積極事證足認
    其婚姻為真實」、「依據查訪資料，臺灣地區人民無法提供
    足以維持本人及家庭成員生活資源」、「臺灣地區人民及大
    陸地區人民結婚，其在臺之父母、兄弟姊妹或子女，不知其
    到大陸地區結婚，無積極事證足認其婚姻為真實」，而建議
    不准許黃香英入境臺灣一節，有該站面談結果建議表1份在
    卷可稽(見99年度偵字第3633號卷第27頁至第28頁)，復有入
    出國及移民署專勤事務第二大隊臺中市專勤隊查察紀錄表1
    份附卷足參(見99年度偵字第3633號卷第37頁至第38頁)。佐
    以證人即入出國及移民署專勤事務第二大隊臺中市專勤隊科
    員陳鵬先於偵查中證稱：劉富元之前有來申請面談，但是我
    們沒有准許，9月28日這是第二次，是我們先對劉富元面談
    ，同時也有同仁打電話向他太太作查證的工作，發現他們夫
    妻2人說詞不同，再經過我們詢問後，劉富元才坦承假結婚
    等語(見99年度偵字第3633號卷第119頁)。堪認入出國及移
    民署專勤事務第二大隊臺中市專勤隊人員於98年9月28日對
    被告劉富元進行第2次面談時，根據被告劉富元於98年5月5
    日第1次面談情形，及其所述仍與黃香英有諸多不盡相符之
    處，即已有確切之根據，得合理懷疑被告劉富元與黃香英婚
    姻之真實性，而涉有前開犯行，故被告劉富元於入出國及移
    民署專勤事務第二大隊臺中市專勤隊人員進一步詢問後，始
    坦承係假結婚，尚難認被告劉富元係對未發覺之犯罪，自首
    坦認犯行。起訴書認係因被告劉富元於98年9月28日至入出
    國及移民署專勤事務第二大隊臺中市專勤隊自首，並進而約
    談被告蘇添壽、莊猛雄，而循線查悉本案一情，容有誤會，
    附此敘明。
(五)爰審酌被告劉富元、蘇添壽及莊猛雄共同為上開分工，以被
    告劉富元與黃香英虛偽辦理結婚登記手續之方式，使黃香英
    非法進入臺灣地區之行為，已嚴重影響國家安全及社會秩序
    之安定，幸而經承辦人員察覺有異，未准許黃香英入境臺灣
    ，其等行為實屬不當，應予非難。併斟酌被告劉富元在犯罪
    後，於警詢、偵查中及本院審理時，均坦承犯行，知所悔悟
    ，犯罪後態度良好，被告蘇添壽於偵查中雖未坦承犯行，但
    已供述部分犯罪情節，嗣於本院審理時，坦承犯行，尚知醒
    悟，被告莊猛雄於本院審理時，坦承犯行，終知悔悟等犯罪
    後態度、其等犯罪之動機、目的、手段、被告劉富元及蘇添
    壽均為國小畢業之智識程度、被告莊猛雄為國中畢業之智識
    程度、被告劉富元以擔任臨時粗工維生，月薪1萬元至2萬元
    、被告莊猛雄在大陸地區經營薑母鴨店，每月收入人民幣2
    萬餘元等生活狀況，分別量處如主文所示之刑。又被告劉富
    元未曾因故意犯罪受有期徒刑以上刑之宣告，有臺灣高等法
    院被告前案紀錄表1份附卷可考，素行尚稱良好，且其於犯
    罪後，在警詢、偵查中及本院審理時，均坦承犯行，知所悔
    悟，則經此偵審程序及罪刑宣告之教訓，理當知所警惕，應
    無再犯之虞，本院認被告劉富元所受宣告之刑，以暫不執行
    為適當，爰依刑法第74條第1項第1款規定，宣告緩刑2年，
    以啟自新。另斟酌被告劉富元參與犯罪之情節與案件性質，
    且為使被告劉富元知法守法，謹言慎行，並導正其行為與法
    治之觀念，爰併依刑法第74條第2項第5款規定，宣告被告劉
    富元於緩刑期間內，應向指政府機關、政府機構、行政法人
    、社區，或其他符合公益目的之機構或團體，提供120小時
    之義務勞務，復依刑法第93條第1項第2款規定，諭知於緩刑
    期間付保護管束，期能使被告劉富元於義務勞務過程及保護
    管束期間，確切明瞭其行為所造成之損害，並培養正確法治
    觀念。至被告劉富元究應向何政府機關、政府機構、行政法
    人、社區，或其他符合公益目的之機構或團體提供義務勞務
    ，屬執行之問題，應由執行檢察官斟酌全案情節及各政府機
    關、政府機構、行政法人、社區，或其他符合公益目的之機
    構或團體之需求，妥為指定，併予敘明。而被告莊猛雄前因
    贓物案件，經臺灣雲林地方法院75年度易字第675號判決，
    判處有期刑5月確定，於75年12月25日執行完畢，復因竊盜
    等案件，經本院以76年度訴字第7029號判決，判處應執行有
    期徒刑1年4月確定(後因減刑，減為有期徒刑8月確定)，於
    77年4月29日執行完畢。另因竊盜案件，經臺灣高等法院臺
    中分院以78年度上訴字第189號判決，判處有期徒刑2年6月
    確定(後因減刑，減為有期徒刑1年3月確定)，於81年12月6
    日執行完畢。另因強盜等案件，經臺灣高等法院以86年度上
    訴字第3626號判決，判處應執行有期徒刑6年確定，於89年1
    月27日縮短刑期假釋出監，假釋期間付保護管束，於91年12
    月21日保護管束期滿，未經撤銷假釋，視為已執行完畢。被
    告莊猛雄前因故意犯罪受有期徒刑以上刑之宣告，其於刑之
    執行完畢後，5年以內未曾因故意犯罪受有期徒刑以上刑之
    宣告一情，有臺灣高等法院被告前案紀錄表1份附卷可考，
    被告莊猛雄因與未到案之被告黃愛清為夫妻，而參與本案犯
    罪，其於犯罪後，在本院審理時，終坦承犯行，知所悔悟，
    已具悔意，經此偵審程序及罪刑宣告之教訓，應知警惕，而
    無再犯之虞，本院認被告莊猛雄所受宣告之刑，亦以暫不執
    行為適當，爰依刑法第74條第1項第2款規定，宣告緩刑3年
    ，以啟自新。再斟酌被告莊猛雄參與犯罪之情形暨案件性質
    ，且為促使被告莊猛雄日後得以知曉尊重法治之觀念，本院
    另依刑法第74條第2項第4款規定，併諭知被告莊猛雄應於判
    決確定日起，5個月內向公庫支付10萬元，其支付方式為每
    月25日各支付2萬元，以勵自新。
據上論斷，應依刑事訴訟法第299條第1項前段，臺灣地區與大陸
地區人民關係條例第15條第1款、第79條第4項、第1項，刑法第
11條前段、第28條、第47條第1項、第25條、第74條第1項第1款
、第2款、第2項第4款、第5款、第93條第1項第2款，判決如主文
。
本案經檢察官顏淑惠到庭執行職務。
中    華    民    國   100    年    12    月    21    日
                  刑事第十庭  審判長法  官  張恩賜
                                    法  官  劉正中
                                    法  官  林慧欣
以上正本證明與原本無異。
如不服本判決應於收受送達後10日內向本院提出上訴書狀，並應
敘述具體理由；其未敘述上訴理由者，應於上訴期間屆滿後20日
內向本院補提理由書（均須按他造當事人之人數附繕本）「切勿
逕送上級法院」。
                                    書記官  鄭淑英
中    華    民    國   100    年    12    月    21    日
附錄本案論罪科刑法條全文
臺灣地區與大陸地區人民關係條例第15條
下列行為不得為之：
一、使大陸地區人民非法進入臺灣地區。
二、明知臺灣地區人民未經許可，而招攬使之進入大陸地區。
三、使大陸地區人民在臺灣地區從事未經許可或與許可目的不符
    之活動。
四、僱用或留用大陸地區人民在臺灣地區從事未經許可或與許可
    範圍不符之工作。
五、居間介紹他人為前款之行為。
臺灣地區與大陸地區人民關係條例第79條
違反第十五條第一款規定者，處一年以上七年以下有期徒刑，得
併科新臺幣一百萬元以下罰金。
意圖營利而犯前項之罪者，處三年以上十年以下有期徒刑，得併
科新臺幣五百萬元以下罰金。
前二項之首謀者，處五年以上有期徒刑，得併科新臺幣一千萬元
以下罰金。
前三項之未遂犯罰之。
中華民國船舶、航空器或其他運輸工具所有人、營運人或船長、
機長、其他運輸工具駕駛人違反第十五條第一款規定者，主管機
關得處該中華民國船舶、航空器或其他運輸工具一定期間之停航
，或廢止其有關證照，並得停止或廢止該船長、機長或駕駛人之
職業證照或資格。
中華民國船舶、航空器或其他運輸工具所有人，有第一項至第四
項之行為或因其故意、重大過失致使第三人以其船舶、航空器或
其他運輸工具從事第一項至第四項之行為，且該行為係以運送大
陸地區人民非法進入臺灣地區為主要目的者，主管機關得沒入該
船舶、航空器或其他運輸工具。所有人明知該船舶、航空器或其
他運輸工具得沒入，為規避沒入之裁處而取得所有權者，亦同。
前項情形，如該船舶、航空器或其他運輸工具無相關主管機關得
予沒入時，得由查獲機關沒入之。